臺灣臺南地方法院臺南簡易庭民事判決
111年度南簡字第579號
原      告  曾林香
兼  上一人
訴訟代理人  林華平

被      告  羅伊君

訴訟代理人  蔡佩珊
            羅百廷
上列當事人間請求損害賠償事件，本院於民國111年7月28日言詞
辯論終結，判決如下：
    主      文
原告之訴駁回。
訴訟費用新臺幣壹仟元由原告負擔。
    事實及理由
一、原告起訴主張略以：
（一）原告係門牌號碼臺南市○區○○街00號2樓房屋（以下簡稱原
      告房屋）所有權人，被告係門牌號碼臺南市○區○○街00號3
      樓之2房屋（以下簡稱被告房屋）所有權人，因被告房屋
      之樓地板漏水，導致原告房屋天花板漏水而無法使用，經
      原告委請管理顧問公司整合估價後，評估修復之必要費用
      為新臺幣（下同）148,200元，請求被告賠償原告房屋之
      損害。
（二）聲明：
　　⒈被告應將坐落臺南市○區○○街00號2樓（即原告房屋）之樓
      頂即臺南市○區○○街00號3樓之2（即被告房屋）樓地板漏
      水部分修復至不漏水程度，並修復房屋內損害之設備。
　　⒉訴訟費用由被告負擔。
二、被告抗辯略以：原告房屋漏水的問題跟被告沒有關係，我們
    大約10年前搬進被告房屋，後來大約5、6年前二樓住戶搬走
    ，二樓整個拆掉、破壞格局，當時也沒有漏水問題，事實上
    房屋已經很舊了，我們也曾經請人做過抓漏的處理，當時也
    沒有針對漏水提出是誰的問題，原告提出的照片不知道是最
    近還是之前拍的，我們也沒有看到房屋裡面的情況，如果要
    確認漏水的問題，是否應該請第三方鑑定機關來做鑑定，釐
    清雙方的責任。並聲明：⒈請求駁回原告之訴。⒉訴訟費用由
    原告負擔。
三、得心證之理由：
（一）按當事人主張於己有利之事實者，就其事實有舉證之責任
      ，民事訴訟法第277條定有明文。復按因故意或過失，不
      法侵害他人之權利者，負損害賠償責任，民法第184條第1
      項前段固有明文，但主張依侵權行為之法律關係請求損害
      賠償之人，必須就侵權行為之成立要件，包括：其權利被
      侵害、該侵害具不法性、行為人有故意或過失、權利被侵
      害者受有損害、損害與侵權行為間有因果關係等節負舉證
      之責。本件原告主張被告房屋樓地板漏水，導致原告房屋
      天花板漏水及房間受損無法使用云云，固據提出屋況照片
      及報價單為憑；惟為被告所否認，並以前揭情詞置辯。經
      查：
　　⒈觀原告提出之房屋滲漏水照片，雖天花板有水痕（見本院
      卷第39頁），惟縱該照片確係原告房屋內之照片，亦僅能
      證明原告房屋天花板有水痕，並不能證明原告所提相片中
      天花板水痕係被告房屋樓地板漏水所致。　　　
　　⒉再觀原告提出之被告房屋浴室牆面壁癌照片，雖可見浴室
      牆面有壁癌情形（見本院卷第41頁），惟縱該照片確係被
      告房屋浴室之照片，亦僅能證明被告房屋浴室牆面有壁癌
      之情形，仍無法證明原告所提相片中天花板水痕係被告房
      屋樓地板漏水所致。　
    ⒊綜上，原告所提證據，均不足證明原告房屋天花板漏水及
      房間受損，係被告房屋樓地板漏水所致。是原告主張被告
      房屋樓地板漏水，導致原告房屋天花板漏水及房間受損無
      法使用云云，不足採信。
（二）綜上，原告既不能證明原告房屋天花板漏水而無法使用係
      被告房屋樓地板漏水所致，則原告請求被告應就原告房屋
      之損害，負賠償責任，核屬無據。
四、綜上所述，原告請求被告應將坐落臺南市○區○○街00號2樓（
    即原告房屋）之樓頂即臺南市○區○○街00號3樓之2（即被告
    房屋）樓地板漏水部分修復至不漏水程度，並修復房屋內損
    害之設備，為無理由，應予駁回。
五、本件判決基礎已臻明確，原告其餘陳述及攻擊方法，經審核
    結果，均不能動搖該基礎，且與本件事實之認定無涉，自無
    庸一一贅述，附此敘明。
六、按訴訟費用，由敗訴之當事人負擔；又法院為終局判決時，
    應依職權為訴訟費用之裁判；民事訴訟法第78條及第87條第
    1項分別定有明文。經核本件訴訟費用額為1,000元（即第一
    審裁判費），而原告之請求為無理由，爰依上開規定確定原
    告應負擔之訴訟費用如主文第2項所示。
七、據上論結，原告之訴為無理由，依民事訴訟法第436條第2項
    、第78條、第87條第1項，判決如主文。　
中　　華　　民　　國　　111 　年　　8 　　月　　11　　日
                      臺灣臺南地方法院臺南簡易庭
                            法  官  王 獻 楠
上為正本係照原本作成。
如不服本判決，應於送達後20日內，向本院提出上訴狀並表明上
訴理由，如於本判決宣示後送達前提起上訴者，應於判決送達後
20日內補提上訴理由書（須附繕本），如委任律師提起上訴者，
應一併繳納上訴審裁判費。
中　　華　　民　　國　　111 　年　　8 　　月　　11　　日
                            書記官  蕭 雅 文